臺灣高等法院交通事件裁定　　　　　　100年度交抗字第272號
抗　告　人
即受處分人　黃筠起原名黃珮瓊.
上列抗告人因違反道路交通管理處罰條例案件，不服臺灣宜蘭地
方法院，中華民國100年1月31日所為裁定（99年度交聲字第283
號），提起抗告，本院裁定如下：
    主  文
抗告駁回。
    理  由
一、原審裁定意旨略以：本件異議人即受處分人因於民國99年8
    月17日9時34分許，駕駛車牌號碼L2-5486號自用一般小客車
    ，行經宜蘭縣南澳平交道，因警鈴已響，柵欄已開始運作，
    仍闖越平交道違規，為內政部警政署鐵路警察局第四警務段
    值勤員警以鐵警行字第U00000000號舉發違反道路交通管理
    事件通知單當場舉發，異議人遂於99年9月3日向原處分機關
    提出交通違規陳述單以為申訴，嗣原處分機關乃函詢內政部
    警政署鐵路警察局第四警務段，經內政部警政署鐵路警察局
    第四警務段函覆原處分機關及異議人稱：經調查後認違規事
    實明確，並載明異議人如不服處罰，得於接到裁決書之翌日
    起20日內，向管轄地方法院聲明異議等語，後原處分機關遂
    於99年10月14日為裁決，並於99年10月19日將該裁決書送達
    異議人，異議人於99年11月12日向宜蘭監理站提出異議狀轉
    交原審等情，有前揭舉發通知單、宜蘭監理站交通違規陳述
    單、前揭裁決書及送達證書、異議狀在卷可稽，足堪認定。
    而依前揭說明，異議人於99年10月19日收受裁決書後，至遲
    應於99年11月8日前聲明異議（按：本件異議人住所係於宜
    蘭縣宜蘭市，並無在途期間可資加計），惟異議人卻於99年
    11月12日始為本件異議，從而，異議人所為本件異議已逾越
    20日之法定不變期間，所為異議於法不合，且無從補正，應
    予駁回等語。
二、抗告意旨略以：抗告人收到原處分機關兩份裁決書，原審法
    官係以第1封裁決書送達日期作為認定抗告人異議逾期之基
    準，抗告人則採第2封裁決書送達日期作為基準，是抗告人
    提起異議並未逾期，請本院明察云云。
三、按「受處分人，不服道路交通管理處罰條例第8條主管機關
    所為之處罰，得於接到裁決書之翌日起20日內，向管轄地方
    法院聲明異議」、「交通法庭認聲明異議不合法律上之程式
    或其異議權已經喪失者，應以裁定駁回之」，道路交通管理
    處罰條例第87條第1項、道路交通案件處理辦法第18條前段
    分別定有明文。故受處分人自應於上開規定之期間內向法院
    聲明異議，倘受處分人逾期異議，即於法不合，法院自應裁
    定駁回。
四、經查：
  (一)程序部分：查本件抗告人因違反道路交通管理處罰條例案件
    ，經原審法院裁定後，於100年2月10日將裁定正本送達於抗
    告人之住所地即宜蘭縣宜蘭市○○路157巷1弄1號，因未獲
    會晤抗告人本人，而將文書交與有辨別事理能力之同居人即
    抗告人之父收受，此有原審卷附之送達證書可稽（見原審卷
    第17頁）。又抗告人於100年2月15日向原審法院提出民事補
    正陳報狀，表明不服原審裁定之意旨，並經原審於100年2月
    22日向抗告人電詢，確認其係基於抗告之意思而提出上開民
    事補正狀，此亦有臺灣宜蘭地方法院辦理刑事案件電話記錄
    查詢表在卷可稽，是抗告人已於原審裁定送達後之5日法定
    期間內提出抗告，其抗告應為合法，合先敘明。
  (二)本件原處分機關即交通部公路總局臺北區監理所宜蘭監理站
    交通事件裁決所係於99年10月19日將本件宜監字第裁43-U00
    000000號裁決書以郵寄送達方式，送達於抗告人即受處分人
    黃筠起位於宜蘭縣宜蘭市○○路157巷1弄1號之戶籍地址，
    因未獲會晤本人，將文書交與有辨別事理能力之同居人即抗
    告人之父簽收等情，此有交通部公路總局臺北區監理所宜蘭
    監理站送達證書1紙附卷可稽（見原審卷第8頁），則此裁決
    書之送達業已合法生效，受處分人對原處分機關之裁決不服
    而聲明異議時，其20日之法定異議期間，應自收受前揭裁決
    書送達之翌日即99年10月20日起算。又抗告人係居住於宜蘭
    縣宜蘭市，本件原處分機關所在地為宜蘭縣五結鄉，依法院
    訴訟當事人在途期間標準第4條第1項第2款之規定，其聲明
    異議期間扣除在途期間2日，則抗告人本件聲明異議期間之
    末日應為99年11月10日（該日為星期三，非例假日，故毋須
    順延）。而抗告人遲至99年11月12日始具狀經由原處分機關
    向原審法院聲明異議，此有卷附之抗告人聲明異議狀上之原
    處分機關收件章戳記為憑（見原審卷第2頁），顯已逾20日
    之法定期間，至為明確。
  (三)綜上所述，原裁定認抗告人之異議逾越法定不變期間，而將
    抗告人聲明之異議駁回，經核並無不合。抗告人抗告意旨雖
    主張其收到原處分機關2份裁決書，抗告人以第2封裁決書送
    達日期作為基準提起聲明異議云云，惟遍查案卷並無抗告人
    所指稱之2份裁決書，抗告人又未提出證據以資證明，是抗
    告人執前詞指摘原裁定不當，並無理由，應予駁回。
五、據上論結，應依道路交通事件處理辦法第25條，刑事訴訟法
    第412條，裁定如主文。
中    華    民    國   100    年    3     月    15    日
                  刑事第十庭  審判長法  官  宋  祺
                                    法  官  高玉舜
                                    法  官  陳明珠
以上正本證明與原本無異。
不得再抗告。
                                    書記官  胡勤義
中    華    民    國   100    年    3     月    17    日